sl-SI: Personalizacijsko oblikovanje: Prazno; Prilagodljiva; Tiskano; Drugo
cs: Design personalizace: Prázdný; Přizpůsobitelné; S potiskem; Jiné
da: Personaliseringsdesign: Blank; Brugerdefinerbar; Trykt; Andet
fi: Personoinnin suunnittelu: Tyhjä; Muokattavissa; Painettu; Muu
hr-HR: Dizajn personalizacije: Prazni; Podesivo; S uzorkom; Ostalo
pl: Projekt personalizacji: Puste; Konfigurowalne; Drukowane; Inne
zh-TW: 個人化設計: 空白; 可客製化; 列印; 其他
de: Personalisierungsdesign: Leer; Anpassbar; Gedruckt; Sonstiges
ko: 개인화 디자인: 공백; 맞춤형; 프린트; 기타
nb: Personaliseringsdesign: Tom; Tilpassbar; Fortrykt; Annet
ru: Персонализация дизайна: Пустой; Настраиваемый; Печатный; Другой
el: Σχεδιασμός εξατομίκευσης: Κενή; Προσαρμόσιμο; Εκτυπωμένο; Άλλο
vi: Thiết kế cá nhân hóa: Trống rỗng; Có thể tùy chỉnh; In sẵn; Khác
bg-BG: Дизайн за персонализиране: Празен; Възможност за персонализиране; Отпечатан; Други
en: Personalization design: Blank; Customizable; Printed; Other
th: การออกแบบที่ปรับให้เหมาะกับแต่ละบุคคล: ว่างเปล่า; ปรับแต่งได้; แบบพิมพ์; อื่นๆ
tr: Kişiselleştirme tasarımı: Boş; Özelleştirilebilir; Önceden basılmış; Diğer
pt-BR: Formato da personalização: Em branco; Personalizável; Impresso; Outro
es: Diseño de personalización: En blanco; Personalizable; Impreso; Otros
sk-SK: Personalizovaný dizajn: Prázdny; Prispôsobiteľný; Potlačený; Iné
hu: Személyre szabás kialakítása: Üres; Testreszabható; Nyomtatott; Egyéb
fr: Conception de personnalisation: Vide; Personnalisable; Imprimé; Autre
nl: Personalisatieontwerp: Blanco; Aanpasbaar; Gedrukt; Andere
ja: パーソナライゼーションの種類: 空白; カスタマイズ可能; プリント; その他
sv: Personlig design: Tom; Anpassningsbar; Tryckt; Övrigt
ro-RO: Design de personalizare: Gol; Personalizabil; Cu imprimeu; Altele
zh-CN: 个性化设计: 空白; 可定制; 印花; 其他
lt-LT: Asmeninio pritaikymo dizainas: Tuščias; Pasirenkamas; Spausdintinis; Kita
it: Design della personalizzazione: Vuoto; Personalizzabile; Stampato; Altro
pt-PT: Design de personalização: Em branco; Personalizável; Impresso; Outro